# 投资方与联营、合营企业之间发生的投出或出售资产的交易构成业务的会计处理

提问人：cczz816 时间：2015-06-16 15:30:20
陈老师 我想请教您 关于 投资方与联营、合营企业之间发生的投出或出售资产的交易构成业务的会计处理，我看到今年CPA教材中关于 联营、合营企业向投资方出售业务的，投资方应全额确认与交易相关的利得或损失，这种处理方式应该跟顺、逆流交易不同，我去查准则 20 号 只有一句关于构成业务的话 就是 涉及业务的合并比照本准则规定处理，我想请教您 联营，合营企业向投资方出售业务，投资方的会计分录怎么做呢？ 谢谢!

回答人：chenyiwei
联营，合营企业向投资方出售业务，投资方因此取得了对该业务的控制权，应按照业务合并的原则进行会计处理，取得构成业务的资产、负债按购买日（取得控制权之日）的公允价值入账，购买成本与可辨认净资产公允价值之间的差额确认为商誉或负商誉（这一点与常规的业务合并是一样的）。另外需要注意：联营、合营企业会就此项交易确认业务处置损益，投资方在对联营、合营企业进行权益法核算时，应当在投资收益中全额确认在该项处置损益中所占的份额，而不能按照常规的标的不构成业务的逆流交易的处理原则按比例抵销未实现损益。

回答人：chenyiwei
这种情况相当于分步交易实现非同一控制下的业务合并，所以在合并报表层面也体现修订后合并报表准则第四十八条规定的处理原则。这与标的不构成业务情况下的逆流交易损益按比例抵销的原则是不一致的，但这是不同准则体系之间的冲突，现在确定优先适用合并报表准则。

提问人：溪边小石 时间：2017-05-26 13:59:27
陈老师，个别财务报表上没有商誉，怎么体现购买成本与可辨认净资产公允价值之间的差额呢？

回答人：chenyiwei
非同一控制下业务收购，在收购方的个别报表层面可以直接确认商誉。